---
subtitle: "Plan d'analyse statistique"
---

```{r setup, include= FALSE}
knitr::opts_chunk$set(echo = FALSE, warning = FALSE, message = FALSE, cache = FALSE,
 fig.width = 7,
 fig.asp = 0.8,
 out.width = "100%"
)
```

```{r info}
rm(list=ls())
library("baseph")
library("tidyverse")
library("kableExtra")
# sessionInfo()
```

## Généralités

Étude prospective monocentrique. Recherche N’Impliquant pas la Personne Humaine, questionnaire posé aux patients dans le cadre du soin courant. 

*Décrire le profil des patients adressés aux urgences dermatologiques de l’hôpital de Pontoise *

L'étude comporte deux questionnaires : un à destination des patients & un à destination des médecins généralistes qui ne sera utilisé que pour les objectifs secondaires.

Le risque $\alpha$ retenu sera de 0,05 & la puissance de 0,8.

Sauf indication contraires pour les tests simples les variables numériques seront comparées par un test de Student si possible ( effectifs suffisants, distribution normales (Test de Shapiro-Wilk), égalité des variances) auquel cas un test non paramétrique de Wilcoxon sera utilisé. Un test du $\chi^2$ de Pearson sera utilisé pour les variables discrètes sous réserve d'un effectif suffisant. À défaut un test exact de Fischer sera utilisé. Des graphiques seront réalisés pour les résultats importants (package `ggplot2` [@ggplot]).

## Taille de l'échantillon


```{r}
#| label: taille

ex <- 0.1
px <- 0.5
np <- 100000
nn <- nb.obs.ph(px = px,ex = ex, np = np)
nn <- floor(3*nn*1.1)+1
```

Il s'agit d'une étude purement observationnelle sans test sur le critère principal. Les pourcentages mesurés seront nombreux, on se base donc sur le taux le plus défavorable soit `r px*100`%. En utilisant une estimation de taille d'échantillon souhaitable pour un sondage & en prenant en compte les tests multiples qui vont être réalisés, avec une marge d'erreur acceptable de `r ex * 100` % on obtient un nombre minimal d'environ **`r nn` cas** exploitables nécessaires. 

## Données manquantes

Le décompte des données manquantes sera réalisé & présenté par un tableau ou un graphique. Les variables comportant trop de données manquantes ou non utilisables ne seront pas prises en compte après validation par le promoteur ainsi que les questionnaires très mal remplis (moins de 50 % des items remplis). Pour le motif de consultation si aucun n'est noté, on classera le cas dans *"Motif : Pas de diagnostic proposé". pour le diagnostic final en l'absence de réponse le cas sera éliminé.

Après ce premier tri une imputation des données manquantes (package `missMDA` [@miss]) sera réalisée uniquement pour l'analyse factorielle & pour la recherche du meilleur modèle par step-by-tep descendant pour les analyses par régression (logistique ou linéaire). Néanmoins pour cette analyse, après choix du modèle, le calcul final sera fait avec les données réelles. 



## Validation des questionnaires

Ce chapitre ne concerne que la validation interne des deux questionnaires. 

Une recherche de corrélation (package `corr` [@corr]) entre les variables sera réalisée. Si certaines variables se montreront trop corrélées elles devront être exclues de l'étude après accord du promoteur. 

Chaque questionnaire sera évalué après ces corrections par le test alpha de Cronbach (package `cronbach` [@cronb]). Un seuil d'environ 70 % sera retenu comme satisfaisant.


### Analyse simple (Critère principal)

La description de la population concerne :

Un tableau présentera les valeurs démographiques & clinique pour l'ensemble de la population. Les valeurs, toutes discrètes, seront présentées en % avec son intervalle de confiance à 95 %. 

le profil des patients sera résumé sur trois tableaux : Caractéristiques démographiques, motif de consultation & diagnostic final. Le parcours sera résumé sur trois tableaux : mode d'adressage, parcours avant la consulttaion & devenir immédiat après la consultation.


### Analyse factorielle

Si le nombre de cas recueillis le permet une analyse factorielle en Analyse de correspondances multiples (MCA -- package `FactoMineR` [@facto]) sera réalisée. 

Cette analyse ne pourra être qu'après imputation des données manquantes ce qui n'est possible que si ces dernières ne sont pas trop nombreuses.


## Objectifs secondaires

### Objectif 1 
*Analyser le rayonnement territorial de la consultation*


Le département de résidence (question 3) sera décris par le nombre (avec le pourcentage) de cas. Une représentation graphique par carte sera réalisée.

### Objectif 1

*Déterminer la proportion de médecins généralistes adresseurs et leur
localisation*

On connait le code postal de l'adresseur. Un regroupement des lieux sera réalisée : 

- Cergy-Pontoise
- 95 autre
- 60
- 78
- Autres départements

La localisation de l'adresseur (question 6) sera décris par le nombre (avec le pourcentage) de cas. Une représentation graphique par carte sera réalisée. L'analyse du mode d'adressage sera réalisée si possible (nombre de cas suffisants). La carte mettra en évidence le mode d'adressage avec si besoin un regroupement des niveaux. Un calcul des distances lieu de l'adresseur - Pontoise sera réalisé et présenté en tableau (vs le mode d'adressage) & par un graphique.

Une présentation (tableau & carte) comparera l'adressage par le médecin traitant vs autre professionnel (questions 5 & 6) rapportée à la localisation.

### Ojectif 3

*Analyser la concordance entre le diagnostic d’adressage et le diagnostic posé à l’issue de la consultation*

La concordance globale entre le diagnostic d'adressage (question 8) & le diagnostic final (question 15) sera appréciée par analyse simple et un test Kappa de Cohen. L'analyse par une matrice Q (package `dmTools`[@cmdt]) sera tentée. 

On regardera ensuite pour le diagnostic final, les cas où il y a le plus d'erreurs. Des graphiques pourront être tracés. 

### Objectif 4

*Analyser la réalité de l’urgence ayant motivé la consultation, via les questions 9, 10, 15 et 16 du questionnaire*

Pour chacune de ces questions le promoteur définira les réponses considérée comme relevant de l'urgence. Ces réponses seront présentées en un tableau. 

On regardera ensuite si les patients classés comme "urgents" avant (questions 9 & 10) correspondent aux cas pouvant être classés comme "urgents" après la consultation (questions 15 & 16) par un test kappa de Cohen.


*Identifier des facteurs associés à la gravité des patients *



## Technique {.appendix}

L'analyse statistique sera réalisée avec le logiciel **R**[@rstat] & divers packages. Outre ceux cités dans le texte ou utilisera en particulier `tidyverse` [@tidy] & `baseph` [@baseph].

Un dépôt GitHub sera utilisé qui ne comprendra que le code & non les données ou résultats. Au besoin un faux tableau de données sera présenté pour permettre des tests.

<https://github.com/philippemichel/TNF-VAX>
