---
title: ""
subtitle: "Rapport"
thanks: ""
author: "Philippe MICHEL"
format: pdf
pdf-engine: lualatex
documentclass: scrartcl
mainfont: GillSans
mainfontoptions:
- Ligatures = Common
- Ligatures = Rare
sansfont: Source Sans Pro
monofont: Source Sans Pro
colorlinks: true
fontsize: 11pt
papersize: a4
lang: fr
fig-align: center
toc: true
lof: true
lot: false
cite-method: biblatex
bibliography: stat.bib
license: MIT
always_allow_html: true
---

```{r setup, include=FALSE}
knitr::opts_chunk$set(echo = FALSE, warning = FALSE, message = FALSE, cache = FALSE) 
```

```{r}
#| label: lib
library(baseph)
library(janitor)
library(tidyverse)
library(lubridate)
library(kableExtra)
library(forestmodel)
```


## Description de la population


L'échantillon comporte `r ` cas.





## Technique
Les données démographiques on été décrites par la médiane & les quartiles pour les données numériques, en pourcentage pour les données catégorielles. Les intervalles de confiance ont été calculés par bootstrap.
Pour le critère principal la comparaison des deux groupes a été réalisée par un test de Wilcoxon sur séries appariées. La recherche de facteurs prédictifs a été réalisée par des test ANOVA. Vu le grand nombre de tests la limite de significabilité a été définie à 0,01.

L'analyse statistique a été réalisée grâce au logiciel **R**[@rstat] & à divers packages en particulier `tidyverse`[@tidy], `FactoMineR`[@facto] & `epiDisplay`[@epid].
